臺灣苗栗地方法院刑事判決　　　　　　　 94年度易字第302號
公　訴　人　臺灣苗栗地方法院檢察署檢察官
被　　　告　乙○○
　　　　　　　　　　弄29號
　　　　　　丙○○
　　　　　　　　　　號7樓
上列被告等因竊盜案件，經檢察官提起公訴（94年度偵字第1260
號），及移送併辦（臺灣新竹地方法院檢察署94年度偵字第4343
號）本院判決如下：
    主  文
乙○○連續結夥三人以上竊盜，處有期徒刑捌月。
丙○○共同踰越門扇竊盜，累犯，處有期徒刑拾月。
　　事  實
一、丙○○前於民國90年間，因偽造文書案件，經臺灣板橋地方
    法院判決有期徒刑5 月，於91年2 月22日易科罰金執行完畢
    ，猶不知悔改。乙○○（原名卓均城）與張安國（本院另案
    審理中）、胡雅茹（臺灣台中地方法院檢察署檢察官另案偵
    查中）共同基於意圖為自己不法所有之犯意聯絡，於94年3
    月24日上午10時許，駕駛車牌號碼1222-HB 號自用小客貨車
    ，前往新竹市○○區○○路1 段131 巷10號甲○○住處，徒
    手竊取甲○○所有置放住處前之鋼管8 支，得手後，載往苗
    栗縣竹南鎮○○路33號，由不知情之鄧森文所經營之榮揚行
    資源回收廠販售，得款新臺幣270 元。乙○○又承上揭竊盜
    之概括犯意，與丙○○共同基於意圖為自己不法所有之犯意
    聯絡及行為分擔，於同年4 月10日下午2 時許，在苗栗縣竹
    南鎮○○路368-1 號丁○○所經營之多利廣告工廠前，由丙○○在旁把風，再由乙○○以徒手伸進該廠房大門之門縫內
    ，以踰越門扇之方式，竊取丁○○所有之鋼板1 塊、鐵條5
    支，得手後，放置在乙○○所騎車牌號碼VMS-417 號輕型機
    車上，欲載往變賣。嗣於同日下午3 時許，在苗栗縣竹南鎮
    龍鳳里大坵園「巧兒幼稚園」旁產業道路，為警查獲，並取
    回上述失竊之鋼板等物品。
二、案經苗栗縣警察局竹南分局報請臺灣苗栗地方法院檢察署檢
    察官偵查起訴暨移送併辦。
　　理  由
一、訊據被告乙○○對於上揭事實均坦承不諱，被告丙○○則坦
    承有於上揭時、地，依被告乙○○指示，在路旁查看有無人
    經過該處等事實，惟矢口否認有竊盜犯行，辯稱：其沒有動
    手拿鋼板、鐵條云云，經查：
（一）關於被告乙○○如何於上揭時、地與共犯張安國、胡雅茹
      共同竊取被害人甲○○所有之鋼管8 支及另與被告丙○○
      共同竊取丁○○所有之鋼板1 塊、鐵條5 支等情，業據被
      告乙○○於偵查中及本院審理時坦白承認；及被告丙○○
      於偵查中供明在卷，核與被害人甲○○、丁○○於警詢中
      指述失竊之情節相符，且經證人鄧森文於警詢中證述屬實
      ，並有贓物認領保管單2 張、照片影本12張（含影本）、
      現場示意圖及廢棄物回收再利用讓度切結書各1 紙附卷足
      憑。
（二）被告丙○○雖辯稱其並未動手拿鋼板、鐵條，且有勸乙○○停車、不要拿云云，惟依證人即被告乙○○於本院審理
      時具結證稱：「（她在現場做什麼？）我叫他在旁邊看有
      沒有人從旁經過。」、「（為什麼要叫他在旁邊看？）怕
      有人看到我在偷東西。」、「（就你的認識，他這樣的行
      為叫什麼？）把風。」、「（丙○○曾經有說過在當時他
      有叫你不要偷東西，她有沒有這樣講？）沒有。」、「（
      你之前為什麼有說過她只是在現場而已，並沒有把風？）
      當時我想說一個人要扛。」、「（現在為什麼又不要一個
      人扛？）我在臨時偵查庭還有羈押的時候都已經承認了，
      我想說我扛不起來了，所以我就說實話了。」等語，而被
      告丙○○亦自承：「我承認他那時候有叫我下車看有沒有
      人。」、「（你是在那邊看有沒有人經過？）對。」等語
      ，經核2 人供述被告丙○○負責把風之情節相符，參以被
      告乙○○與丙○○之間並無過節或債務糾紛乙情，為被告
      丙○○所不否認，被告乙○○自無故意設詞誣陷被告丙○○之理，其在負有刑法上偽證罪之風險下所證述之內容應
      認與事實相符，故被告乙○○上開證詞堪以採信。
（三）再依卷附現場示意圖及照片顯示，被告2 人行竊地點係在
      農田旁邊之工廠，位於較窄之建國路上，附近即為該路與
      較寬之龍山路路口，核與被告乙○○證稱：「（當時丙○○距離你的位置多遠？）差不多從我現在的位置到法庭法
      官前面的門那邊（經測量後為5 公尺）。」、「（他站這
      麼遠，怎麼幫你把風？）因為工廠的旁邊是田，工廠在巷
      子裡，所以站在路口比較看得清楚有沒有人。」等情相符
      ，足認被告丙○○在被告乙○○行竊當時確係負責把風，
      渠等彼此間有犯意聯絡及行為分擔，被告2 人共同行竊之
      犯行明確。
（四）綜上，被告丙○○所辯，顯係事後卸責之詞，不足採信。
      本件事證明確，被告2 人之犯行，應堪認定。
二、按伸手入廠房大門內行竊，雖未全身入內，但其所為已足使
    門扇失其防閑之效用，為踰越門扇竊盜。是核被告乙○○所
    為，係犯刑法第321 條第1 項第2 款之踰越門扇竊盜罪及同
    條項第4 款之結夥3 人以上竊盜罪，被告丙○○則係犯刑法
    第321 條第1 項第2 款踰越門扇竊盜罪。被告乙○○與被告
    丙○○彼此間，及被告乙○○與共犯張安國、胡雅茹彼此間
    ，均有犯意聯絡及行為分擔，均應論以共同正犯。又被告乙○○先後2 次竊盜犯行，時間緊接，方法相同，所犯係構成
    要件相同之罪，顯係基於概括犯意反覆為之，為連續犯，應
    依刑法第56條規定論以一罪，而從情節較重之刑法第321 條
    第1 項第4 款結夥3 人以上竊盜罪論處。被告乙○○與共犯
    張安國、胡雅茹共同行竊部分（即台灣新竹地方法院檢察署
    94年度偵字第4343號移送併辦部分），雖未據起訴，然與起
    訴科刑部分有裁判上一罪之連續犯關係，為起訴效力所及，
    本院自得併予審理。又被告丙○○前於90年間，因偽造文書
    案件，經臺灣板橋地方法院判決有期徒刑5 月，於91年2 月
    22日易科罰金執行完畢，有臺灣高等法院被告前案紀錄表在
    卷可按，其受有期徒刑執行完畢後，5 年內再犯本件有期徒
    刑以上之罪，為累犯，應依法加重其刑。爰審酌被告乙○○
    、丙○○不思以正當途徑賺取金錢，竟竊取他人財物，其等
    犯罪動機、目的、手段、造成被害人之損失，被告乙○○行
    竊次數較多，惟始終坦承犯行，態度尚佳，被告丙○○雖僅
    擔任把風，但矢口否認犯行，耗費訴訟程序等一切情狀，分
    別量處如主文所示之刑，以資懲儆。
據上論斷，應依刑事訴訟法第299 條第1 項前段、刑法第28條、
第56條、第321 條第1 項第2 款、第4 款、第47條，判決如主文
。
本案經檢察官黃彥琿到庭執行職務。
中　　華　　民　　國　　94　　年　　10　　月　　4 　　日
                  刑事第三庭  審判長法　官  柳章峰
                  　                法  官  呂曾達
                                    法  官  林卉聆
以上正本證明與原本無異。
如不服本判決，應於送達後10日內向本院提出上訴狀。
   　　                     　    　書記官　盧俊良
中　　華　　民　　國　　94　　年　　10　　月　　4 　　日
附錄論罪科刑之法條全文：
中華民國刑法第321條第1項
犯竊盜罪而有左列情形之一者，處 6 月以上、 5 年以下有期徒
刑：
一  於夜間侵入住宅或有人居住之建築物、船艦或隱匿其內而犯
    之者。
二  毀越門扇、牆垣或其他安全設備而犯之者。
三  攜帶兇器而犯之者。
四  結夥三人以上而犯之者。
五  乘火災、水災或其他災害之際而犯之者。
六  在車站或埠頭而犯之者。
